臺灣板橋地方法院刑事判決　　　　　　　　　　　　九十一年度易字第二一九八號
　　公　訴　人　臺灣板橋地方法院檢察署檢察官
　　被　　　告　甲○○　女　三.
右列被告因傷害案件，經檢察官提起公訴（九十一年度偵緝字第六一八號），本院判
決如左：
    主  文
甲○○無罪。
    理  由
一、公訴意旨略以：被告甲○○（原名徐啟順）與丙○○係婆媳關係，惟二人因感情
    不睦，致時有口角爭執，詎甲○○竟基於傷害人身體之犯意，於民國九十年六月
    九日凌晨某時，在台北縣新莊市○○○路二十七號，持行動電話及徒手毆打丙○
    ○之背部、門牙，並咬其左手大拇指，致其受有下門牙二顆鬆動併出血、左拇指
    前側挫傷及右小腿下方內側擦挫傷等傷害。因認被告涉犯刑法第二百七十七條第
    一項之傷害罪嫌云云。
二、按犯罪事實應依證據認定之，無證據不得推定其犯罪事實。又不能證明被告犯罪
    者，應諭知無罪之判決，刑事訴訟法第一百五十四條、第三百零一條第一項前段
    分別定有明文。而認定不利於被告之事實，須依積極證據，苟積極證據不足為不
    利於被告事實之認定時，即應為有利於被告之認定，更不必有何有利之證據。又
    按告訴人之指訴係以使被告受刑事訴追為目的，是其陳述是否與事實相符，仍應
    調查其他證據以資審認，最高法院著有判例可循（最高法院三十年上字第八一六
    號、五十二年台上字第一三００號判例可資參照）。
三、本件公訴人認被告涉有傷害罪嫌，無非以告訴人之指述、診斷證明書乙紙及錄音
    帶、譯文各二紙在卷可資佐證為其論據。訊據被告甲○○堅決否認有何傷害之犯
    行，辯稱：伊並未打告訴人，是伊先生先打伊，伊有報警，後來伊開車帶小孩要
    回娘家，告訴人及伊先生騎機車將伊攔下後，要將小孩帶走，拉扯小孩，後有摔
    倒，可能是在此情形下受傷的，後來路人有報警，渠等一起到警局時，伊才發現
    告訴人嘴巴有流血，但伊並無打告訴人，且此為一年前之爭執，應該早已逾告訴
    期限等語。經查：
    (1)本件行為時是九十年六月九日，而告訴人向台灣板橋地方法院檢察署提出之告
      訴時間為同年十二月七日，並有卷附刑事告訴狀存卷可按，是雖其後起訴至本
      院離當初行為時已超過一年，其告訴既未逾法定六月期限，告訴人經合法告訴
      起訴，其起訴程序即屬合法，合先敘明。
    (2)在場證人即告訴人之子乙○○於本院審理時證稱：事實上伊與被告爭吵兩次，
      第一次在新莊瓊林北路住處我們吵架吵完就走了，那時候是六月八日晚上九點
      多，伊跟太太吵完後，因為司機要載客所以就先出去了，伊不知道伊太太有報
      警，回來後伊媽媽才告訴伊，第一次吵完後被告把孩子帶走，因為小孩之前生
      病發燒的情形，被告不會照顧，伊很擔心，之前伊太太（即被告）有聲請保護
      令，後來又報警，伊想伊隨時會被抓回去，所以在另外一次，時間是在九十年
      六月九日凌晨伊與伊媽媽才騎著機車在環河北路去把孩子追回，但伊媽媽沒有
      跟被告吵架。六月八日九點多是伊與被告爭吵，伊媽媽並沒有受傷，受傷的是
      六月九日她們互相拉扯才受傷的，她們兩人、我都有受傷，主要是當天伊叫太
      太把車窗搖下後，伊就把車門打開，伊媽媽就去抱著小孩，伊太太那時候就很
      生氣，要把小孩抱回去，三個人都有拉扯，當時拉扯的很激烈，伊去拉伊太太
      ，伊太太跟媽媽都在拉小孩，就跌倒，後來圍觀的人很多，小孩也拉不走，警
      察來就把伊帶走等語（詳參本院九十一年九月二十六日審判筆錄）。再證人即
      現場處理之警員蔡明志於本院審理時亦證稱：渠是處理新莊市○○路○○道他
      們發生糾紛的情形，接獲報案，到場後發現被告、還有被告的先生、另外他們
      二人的小孩，還有圍觀的路人，被告當時告訴渠等，被告開車載著兩個小孩要
      回台北的家，恰好碰到紅綠燈剛好被告訴人還有他兒子騎乘車子攔下，並說要
      把小孩帶走，才發生拉扯，去到現場時候，被告、告訴人身上都有擦傷，因為
      先前被告有聲請保護令了，所以渠才會依據保護令的規定把他先生移送。在這
      件拉扯之前發生的瓊林路那個糾紛他們有報案，但警察到場，就沒有看見他們
      有拉扯，或打鬥的情形，也沒有印象有人受傷，當時被告有說希望警察保護她
      離開，渠當時有保護被告到派出所，事後被告回家後，到了環河路越堤道才又
      發生事情渠才又處理，至於他是要回台北家還是去哪裡已經沒有印象。證人間
      所證述之情節核相符合，告訴人對證人之前揭證詞亦表示並無意見，是上揭證
      人之證述自堪採信。堪認告訴人所受之傷害應係拉扯時不慎造成，應非被告故
      意毆打所致。
    (3)另告訴人所提出之錄音譯文僅指明被告罵人之言語、用力踹門、木棒敲房門之
      聲音，並有譯文附卷可稽，亦無從為被告毆打告訴人之佐證。
    (4)綜上所述，告訴人之指訴不能使本院獲得被告有罪之確信，被告否認犯行尚屬
      可採。此外本院復查無其他積極證據足認被告涉有公訴人所指之犯行，不能證
      明被告犯罪，爰為被告無罪之諭知。
據上論斷，應依刑事訴訟法第三百零一條第一項，判決如主文。
本案經檢察官余若凡到庭執行職務
中      華      民      國  九十一    年      十      月      九      日
                                      臺灣板橋地方法院刑事第四庭
                                          法  官    徐  子  涵
右正本證明與原本無異。
如不服本判決，應於判決送達後十日內向本院提出上訴狀 (應附繕本) 。
                                          書記官    彭  麗  紅
中      華      民      國      九十一      年    十一    月     六     日
